Inventaris van het archief van het Ministerie van Landbouw, Visserij en Voedselvoorziening: Afdeling Veeartsenijkundige Aangelegenheden en taakvoorgangers, (1897) 1898-1953 (1954)
Nationaal Archief, Den Haag
Veeartsenijkundige Aangelegenheden
LVV / Veeartsenijkundige Aangelegenheden
1897-1954
merendeel 1898-1953
L23162
6.60 meter; 304 inventarisnummers.
Normale geschreven, getypte en gedrukte documenten, geen bijzondere handschriften.
Nationaal Archief, Den Haag
Ministerie van Landbouw, Visserij en Voedselvoorziening / Afdeling Veeartsenijkundige Aangelegenheden en Taakvoorgangers, 1898-1953
Commissie inzake het bestuderen van verschillende vraagstukken ten aanzien van sera en entstoffen ten gebruiken bij dieren, 1925-1949
Commissie brucella bang, 1928-1932
Commissie van advies inzake de uitvoering van de Trekhondenwet en de daarmede verband houdende voorschriften, 1930-1932
Commissie voor de veestallen, 1937
Commissie van advies (ex art. 11 van het Destructiebesluit) inzake destructieaangelegenheden, 1942-1953
Gezondheidscommissie voor Dieren, 1946-1954
Het archief bevat o.a. stukken betreffende de organisatie en taak van de Veeartsenijkundige Dienst, wetgeving op het gebied van veeartsenij, in- en uit- en doorvoer van dieren en dierlijke producten en stukken betreffende diverse veeziekten en -bestrijding.
Archiefvorming
Geschiedenis van de archiefvormer
Het ontstaan van de Veeartsenijkundige Dienst
Het ontstaan van de Veeartsenijkundige Dienst (VD) was een gevolg van de strijd tegen besmettelijke veeziekten die de veestapels in geheel Europa tot ver in de 19e eeuw teisterden. Lokale maatregelen ter bestrijding van de ziekten hadden weinig effect. Bovendien waren er in Nederland veel te weinig gediplomeerde veeartsen werkzaam.
Een algemene, wettelijke regeling was noodzakelijk. Zodoende werd op 1 januari 1871 de Wet tot regeling van het Veeartsenijkundig Staatstoezicht en de Veeartsenijkundige Politie ingevoerd.
Wet van 20 juli 1870 S. 131.
Deze werd ook wel genoemd de Veewet 1870.
Hiervoor was de overheidsbemoeienis beperkt tot de in 1850 bij het Ministerie van Binnenlandse Zaken opgerichte Afdeling Medische Politie. Met het in werking treden van de Veewet 1870 werd deze afdeling verdeeld in twee onderafdelingen:
Genees- en artsenijkunde
Veeartsenijkunde.
De toepassing van de veterinaire wetgeving behoorde van nu af aan bij de onderafdeling Veeartsenijkunde.
Een ander aspect was de behoefte aan centralisatie van de overheidsbemoeienis met de landbouw. Tot 1898 was deze bemoeienis verdeeld over vier departementen. Per 1 januari 1898 werd daarom bij het Ministerie van Binnenlandse Zaken een centrale Afdeling Landbouw ingesteld. Naar deze afdeling werden de taken van de Afdeling Medische Politie betreffende de veeartsenijkunde dan ook overgebracht. Hieronder viel ook de op 2 september 1904 bij koninklijk besluit
Koninklijk besluit van 2 september 1904 S. 219.
(kb) ingestelde Rijksseruminrichting (RSI) te Rotterdam, voor de vervaardiging van ontstoffen tegen verschillende besmettelijke ziekten van het vee en de vogels en het doen van bacteriologisch onderzoek inzake de bestrijding van TBC onder het rundvee.
In 1906 werd onder het nieuwe Departement van Landbouw, Nijverheid en Handel de Afdeling Landbouw omgevormd tot Directie van de Landbouw.
Bij besluit van de directeur-generaal van de Landbouw, Kabinet no.1 van 9 maart 1906, werd voor de Veeartsenijkundige aangelegenheden een aparte Afdeling Veeartsenijkundige Dienst (VD) ingesteld.
Organisatie 1906-1945
Bij zijn instelling werd de VD onderverdeeld in drie bureaus:
Algemene veeartsenijkundige aangelegenheden
Tuberculose
Keuring van vee en vlees.
Boven de zelfstandig werkende districtsveeartsen stond geen eenhoofdige leiding. Dit kwam de uniforme uitvoering van de wettelijke voorschriften niet ten goede. Op 1 april 1910 werd deze eenhoofdige leiding wel ingevoerd, zij het nog niet op wettelijke basis. Dr. H. Remmelts, inspecteur, werd als hoofd van de VD benoemd.
In ditzelfde jaar werden de afdelingen van de Directie van de Landbouw numeriek gerangschikt. De Afdeling VD werd de derde afdeling.
De indeling van de VD in drie bureaus verviel in 1911.
De Veewet 1870 werd vervangen door de Veewet 1920. Ook volgens deze nieuwe wet bleef de VD belast met de uitoefening van het Veeartsenijkundig Staatstoezicht. Aan het hoofd van ieder district werd een inspecteur-districtshoofd, de vroegere districtsveearts, benoemd.
De VD beschikte vanaf 1920 over ambtenaren met de volgende functies:
directeur
inspecteur, inspecteur-districtshoofd
plaatsvervangend inspecteur-districtshoofd
rijkskeurmeester
opzichter.
Vanaf 1919 was er naast de VD een "Dienst welke in het bijzonder belast was met het toezicht op de naleving van de Vleeskeuringswet", ressorterende onder het Staatstoezicht op de Volksgezondheid. De leiding van deze dienst berustte bij de hoofdinspecteur dr. H.C.L.E. Berger. Verder waren er regionale inspecteurs werkzaam.
Naar aanleiding van de Vleeskeuringswet
Wet van 25 juli 1919 S. 524.
, die in 1922 volledig in werking was getreden, vond er een ingrijpende reorganisatie plaats. Per 1 januari 1925 werden de beide genoemde diensten samengevoegd. De functionarissen van de VD hadden zodoende vanaf dat jaar een dubbele functie.
Voor het Staatstoezicht op de Volksgezondheid waren ze belast met het toezicht op de vleeskeuringen en voor de VD waren ze belast met de werkzaamheden voortvloeiende uit de toepassing van de Veewet.
De directeur van de VD werd nu tevens veterinair hoofdinspecteur van de Volksgezondheid.
Als gevolg van de samenvoeging werkte men tevens voor twee departementen. Volksgezondheid ressorteerde onder het Departement van Arbeid, Handel en Nijverheid en de VD ressorterende onder het Departement van Binnenlandse Zaken en Landbouw.
In 1930 werd het Staatsveeartsenijkundig Onderzoekingsinstituut (SVOI) onder de hoede van de VD opgericht. Het instituut had als taak de bestudering van het mond- en klauwzeervraagstuk en de bereiding van het immuunserum tegen mond- en klauwzeer.
Tijdens de Tweede Wereldoorlog ging de bestrijding van mond- en klauwzeer door de VD gewoon verder. In 1943 werd het Viruswinningsinstituut (ook wel Virusbereidsinstituut VBI) te Rotterdam geopend, dat ook ressorteerde onder de VD. Hier werd ontstof tegen mond- en klauwzeer ontwikkeld.
In 1944 werd het bureau van de directeur van de VD overgeplaatst van 's-Gravenhage naar Deventer. Na de bevrijding werd zet bureau in 's-Gravenhage weer opgebouwd en werd dhr. E.J.A.A. Quaedvlieg benoemd tot waarnemend directeur van de VD.
De aandacht werd nu vooral gericht op de voorbereiding van de te vormen Provinciale Gezondheidsdiensten voor Dieren, die de kern moesten gaan vormen voor de georganiseerde bestrijding van de veeziekten.
In de Organisatiebeschikking 1945 van het Ministerie van Landbouw, Visserij en Voedselvoorziening
Kabinet 665, oktober 1945.
werd de benaming van de VD officieel veranderd in Afdeling Veeartsenij kundige Aangelegenheden.
Taken van de Afdeling Veeartsenijkundige Dienst (1906-1940)
De dienst van de ambtenaren behorende tot het Veeartsenijkundig Staatstoezicht
de uitvoering van de veeartsenijkundige wetten en verordeningen
de Rijksveeartsenijschool
de examens ter verkrijging van het diploma van veearts
de Rijksseruminrichting (RSI) te Rotterdam
de bestrijding van de tuberculose onder het rundvee
de keuring van vlees en vee en de regelingen hieromtrent; in 1919 uitgesplitst in:
keuring van voor uitvoer bestemd vlees,
cursussen in vee- en vleeskeuring
de bewerking van de veeartsenijkundige verslagen
het Staatsveeartsenijkundig Onderzoekingsinstituut (SVOI) te Amsterdam.
Onder de Afdeling Veeartsenijkundige Aangelegenheden ressorterende instellingen (vanaf 1945)
Het SVOI te Amsterdam
de RSI te Rotterdam
de Rijkskeuringsdiensten van voor uitvoer bestemd vlees en de Rijkskeurmeester voor de uitvoer van gezouten varkensvlees
het VBI te Rotterdam (vanaf 1951 het Smetstofwinningsinstituut)
de Invoerkantoren voor de invoer van diermeel.
Taken van de Afdeling Veeartsenijkundige Dienst (1945-1956)
Afdeling Veterinaire Inspectie van de Volksgezondheid:
keuring van vlees en vleeswaren
toezicht op de destructieplicht voor dierlijk afvalmateriaal
toezicht op de toepassing van antibiotica, hormonen, thyreostatica en chemotherapeutica
toezicht op stralenbescherming en radio-activiteit
toezicht op de verontreiniging van lucht, bodem en water door toepassing van pesticiden, industriële activiteiten e.d. voor zover het dier hierbij als indicator optreedt
wering en bestrijding van zoönosen.
Afdeling Veeartsenijkundige Aangelegenheden (1945-1956):
Dienst van de ambtenaren behorende tot het Veeartsenijkundig Staatstoezicht
de keuring van voor uitvoer bestemd vee en vlees
de bewerking van de veeartsenijkundige verslagen
het aanknopen en onderhouden van betrekkingen met buitenlandse veeartsenijkundige diensten
de RSI
het SVOI
de Wet op de uitoefening der Veeartsenijkunst (vanaf 1954 Wet op de uitoefening der Diergeneeskunst)
de Pluimveewet (vanaf 1950 de Vogelziektenwet)
de Tuberculinewet
de Tularemiewet.
Ontwikkelingen 1945-1953
In 1947 is de numerieke indeling van de afdelingen van de Directie van de Landbouw vervallen.
Het VBI heette in 1951 het Smetstofwinningsinstituut en is waarschijnlijk vanaf 1952 opgegaan in het SVOI.
Leidinggevend personeel 1898-1953
1. Afdeling Landbouw 1898-1909
1898-1900 mr. C.J. Sickesz directeur-generaal, chef der afdeling
1901-1909 H.J. Lovink directeur-generaal, chef der afdeling
2. Afdeling Veeartsenijkundige Dienst 1910-1940
1910-1921 dr. H. Remmelts inspecteur, tevens inspecteur van de vleeskeuring
1922-1924 dr. H. Remmelts directeur
1925-1940 dr. H.C.L.E. Berger directeur
1926-1929 dr. A. ten Sande waarnemend directeur, inspecteur in algemene dienst
1930-1937 dr. A. ten Sande adjunct-directeur, tevens waarnemend directeur
1938-1940 E.J.J.A. Quaedvlieg adjunct-directeur, tevens waarnemend directeur
1940-1945 dr. B.J.C, te Hennepe directeur
1940-1945 P.J. 't Hooft adjunct-directeur
3. Afdeling Veeartsenijkundige Aangelegenheden 1945-1953
1945-1947 E.J.J.A. Quaedvlieg hoofd, waarnemend directeur
1948-1953 E.J.J.A. Quaedvlieg directeur
1947-1953 H. Venema adjunct-directeur
Organisatieschema (1850-) 1898-1978
Geschiedenis van het archiefbeheer
Ondanks het feit dat de Veterinaire Dienst en zijn taakvoorgangers onder verschillende ministeries hebben geressorteerd, is het archief bijeen gebleven en niet over de ministeries verspreid.
Het archief bestaat feitelijk uit bescheiden afkomstig van vier verschillende afdelingen:
de Afdeling Landbouw van het Ministerie van Binnenlandse Zaken (periode 1 januari 1898-9 maart 1906)
de Afdeling Veeartsenijkundige Dienst (3e afdeling) van de Directie van de Landbouw, ressorterende onder verschillende ministeries (periode 9 maart 1906-1 april 1945)
de Afdeling Veeartsenijkundige Aangelegenheden (3e afdeling) van de Directie van de Landbouw, ressorterende onder verschillende ministeries (periode 1 april 1945-31 december 1953)
de interne personeelsafdeling (het archief Meijneke dat ook de personeelszaken van de buitendiensten verzorgde).
ad.4. Pas vanaf 1 juli 1931 werd bij de Directie van de Landbouw een centrale afdeling ingesteld die de personeelszaken van de buitendiensten onder zijn hoede nam.
Het archief was geordend volgens het rubriekenstelsel, waarbij opgemerkt moet worden dat het gedeelte van voor 1947 zeer chaotisch was. Vanaf 1 januari 1940 werd een centrale agenda bijgehouden voor de afdeling.
In verband met het streven naar meer uniformiteit bij de postbehandeling bij de verschillende afdelingen van de Directie van de Landbouw, werd er in september 1947 een nieuw registratuurplan ingevoerd.
Er werd een centrale rubriekenlijst opgesteld, waarbij de rubrieksnummers 1-31 werden gebruikt door alle afdelingen van de directie en de hogere nummers werden ingevuld door de afdelingen zelf. Bij de VD zijn hiervoor de nummers 32-68 gebruikt.
De agenda's zijn aanwezig vanaf 1940. Over de periode 1940-1947 zijn deze echter nauwelijks bruikbaar, aangezien er niet in verwezen wordt naar een bepaalde rubriek. Vanaf 1948 wordt wel verwezen naar een rubrieksnummering, die ook de ordening van het archief vanaf die tijd bepaalde.
De indices zijn vanaf 1930 aanwezig en zijn een nadere toegang op de agenda's. Correspondentie met een persoon of instelling is hierin per jaar chronologisch-numeriek onder elkaar gezet. Er is echter een grote rubriek diversen.
Stukken betreffende vroegere taken van de afdeling VD, die in de loop van de tijd aan andere afdelingen zijn overgedragen, bevinden zich in de archieven van die afdelingen. Bijvoorbeeld: de bescheiden betreffende het veeartsenij onderwijs over de periode 1898-1910 bevinden zich nu in het archief van de Afdeling Landbouwonderwijs.
Uit het archief schijnt, vooral uit de periode tot 1945, veel officieus vernietigd te zijn.
Het gedeelte van na 1945 lijkt completer. Of en op grond waarvan hier uit is vernietigd is niet bekend.
Een gedeelte van het archief uit de periode 1898-1915 is in 1954 overgebracht naar het Algemeen Rijksarchief (ARA). In 1968 is een gedeelte uit de periode 1898-1953 overgedragen en tenslotte is in 1982 een gedeelte van het archief als onderdeel van het archief Meijneke naar het ARA overgebracht.
Overbrenging van een overheidsarchief
De verwerving van het archief
Het archief is krachtens bepalingen van de Archiefwet overgebracht.
Inhoud en structuur van het archief
2.11
Selectie en vernietiging
De omvang van het archief voor de bewerking bedroeg in totaal 25 m1. Hiervan is 6, 75 m1 bewaard gebleven. Dit leverde een vernietigingspercentage op van 73. Toestemming voor vernietiging werd verleend op 26 april 1989 door de Algemene Rijksarchivaris. Na de bewerking is het archief teruggezonden naar het Algemeen Rijksarchief.
Ordening van het archief
De ordening binnen de inventaris is gebaseerd op het ordeningsplan van de Directie van de Landbouw van 1947. Van de bijbehorende rubriekenlijst (zie onder) zijn niet alle nummers gebruikt. Bij de rubrieken 5 en 7 (Taak van de afdeling en Organisatie van de dienst) is de oorspronkelijke benaming aangehouden, hoewel deze inhoudelijk niet volledig de daaronder staande beschrijvingen dekt.
In de inventaris staan de rubrieksnummers voor de rubriekskopjes. Vanaf september 1947 wordt in de agenda' s in de laatste kolom met blauw potlood naar deze nummers verwezen.
Rubriekenlijst Veeartsenijkundige Dienst
1. Algemeen
2. Wetgeving
3. Reglementen
4. Begroting en comptabele zaken
5. Taak van de afdeling
6. Personeel
7. Organisatie van de dienst
8. Ambtsgebieden
9. Publikaties en verslagen
10. Proefstations
11. Controlestations
12. TNO
13. Bedrijfsorganisatie
14. Instituten, stichtingen, verenigingen etc.
15. Commissies
16. Laboratoria
17. Congressen
18. Tentoonstellingen
19. Documentatie
20. Verdragen
21. Onderwijs
22. Subsidies
23. Kredieten
24. Duitse maatregelen
25. Huisvesting
26. Crisismaatregelen
27. Voorlichting
28. Wetenschappelijk onderzoek
29. Militaire dienst
30. Vervoer
31. Distributie
51. In-, uit- en doorvoer van dieren en dierlijke produkten
52. Veeziekten
53. Veeziektenbestrijding
54. Destructie
55. Kunstmatige inseminatie
56. Veeverloskunde en castreurs
57. Pasteurisatie
58. -
59. Bestellingen Algemene Landsdrukkerij
60. Verzending formulieren
61. Bestelling huishoudelijke zaken
62. Reizen van Nederlanders naar het buitenland
63. Reizen van buitenlanders in Nederland
64. -
65. Dierenartsen
66. Pluimvee-aangelegenheden
67. Abonnementen
68. Veemarkten
Aanwijzingen voor de gebruiker
Openbaarheidsbeperkingen
Volledig openbaar.
Materiële beperkingen
Aanvraaginstructie
Openbare archiefstukken kunnen online worden aangevraagd en gereserveerd. U kunt dit ook via de terminals in de studiezaal van het Nationaal Archief doen. Om te kunnen reserveren dient u de volgende stappen te volgen:
U maakt een profiel aan op www.gahetna.nl, en logt vervolgens in
Via de archiefinventaris (alleen de beschrijvingen met rode nummers) selecteert u het gewenste archiefstuk door op de knop 'Reserveren' te klikken
In het volgende scherm geeft u aan op welke dag u het archiefstuk wilt inzien
Indien u zich bevindt in de studiezaal en een tafelnummer heeft ontvangen kunt u dit nummer vermelden. Als u geen tafelnummer heeft kunt u tafelnummer 777 laten staan
Vervolgens bevestigt u uw reservering door deze te versturen.
Verwant materiaal
Beschikbaarheid van kopieën
Publicaties
Geraadpleegde bronnen en literatuur
Een eeuw veeartsenijkundig onderwijs. 's-Rijksveeartsenijschool, Veeartsenijkundige Hoogeschool 1821-1921. Utrecht: Senaat der Veeartsenij kundige Hoogeschool, 1921
Jaarverslagen van de Veeartsenijkundige Dienst 1906-1980.
Nederlandse Staatswetten, Editie Schuurman en Jordens 27-I: Veewet c.a.-I. Bewerkt door mevr. mr. E.C. Zonnevylle-Reigersman. Zwolle: W.E.J. Tjeenk Willink, 1985 (15e druk)
Nederlandse Staatswetten, Editie Schuurman en Jordens 98-1. Vleeskeuringswet en Destructiewet. Bewerkt door drs. H. Verburg en R.J.M. Hendriksen. Zwolle: W.E.J. Tjeenk Willink, 1987 (19e druk)
Staatsalmanak voor het Koninkrijk der Nederlanden, 1899-1981. 's-Gravenhage: Staatsuitgeverij, 1899-1981
Wester, J., Geschiedenis der veeartsenijkunde. Utrecht: Hoonte, 1939
Archieven
Gils, J.M.A.P. van, Inventaris van de archieven van: 1. De Veterinaire Inspectie op de Volksgezondheid in Noord-Brabant (1922-1969); 2. De inspectie van de Veeartsenijkundige Dienst in Noord-Brabant (1924-1969). Tilburg: Ministerie van Landbouw en Visserij, 1981
Inventaris van het archief van de afdeling Medische Politie (1850-1901) van het Ministerie van Binnenlandse Zaken (1878) 1881-1901. Winschoten: Centrale Archief Selectiedienst, 1985
Beschrijving van de series en archiefbestanddelen
- STUKKEN VAN ALGEMENE AARD, A
  Zie ook inv.nrs. 114 en 117.
  - Agenda's van ingekomen en uitgaande stukken, 1940-1953; 1-14; 14 pakken
    - 1940 jan. 2 - dec. 31 nrs. 1 - 1541, 1
    - 1941 jan. 2 - dec. 30 nrs. 1 - 1192, 2
    - 1942 jan. 2 - dec. 31 nrs. 1 - 2158, 3
    - 1943 jan. 4 - dec. 31 nrs. 1 - 2215, 4
    - 1944 jan. 3 - dec. 30 nrs. 1 - 1665, 5
    - 1945 jan. 3 - dec. 29 nrs. 1 - 1287, 6
    - 1946 jan. 1 - dec. 31 nrs. 1 - 2786, 7
    - 1947 jan. 2 - dec. 23 nrs. 1 - 2744, 8
    - 1948 jan. 2 - dec. 31 nrs. 1 - 4674, 9
    - 1949 jan. 3 - dec. 31 nrs. 1 - 3608, 10
    - 1950 jan. 2 - dec. 30 nrs. 1 - 5186, 11
    - 1951 jan. 2 - dec. 29 nrs. 1 - 5590, 12
    - 1952 jan. 2 - dec. 31 nrs. 1 - 6351, 13
    - 1953 jan. 2 - dec. 31 nrs. 1 - 6317, 14
  - Agenda's van ingekomen en uitgaande stukken van de waarnemend directeur, 1944-1945; 15-16; 1 omslag en 1 deel
    - 1944 sept. 9 - 1945 juli 27 nrs. 1 - 221, 15; 1 omslag
    - 1944 okt. 18 - 1945 aug. 3 nrs. 1 - 466, 16
  - Agenda's van ingekomen en uitgaande stukken van de inspecteur in algemene dienst belast met de tbcbestrijding onder het rundvee, 1951-1953; 17-19; 3 omslagen
    - 1951 jan. 3 - dec. 29 nrs. 1 - 499, 17
    - 1952 jan. 2 - dec. 31 nrs. 1 - 430, 18
    - 1953 jan. 2 - dec. 28 nrs. 1 - 385, 19
  - Agenda's van ingekomen en uitgaande stukken van TNO, 1953-1954; 20-21; 2 omslagen
    - 1953 juni 23 - dec. 31 nrs. 1 - 159, 20
    - 1954 jan. 5 - apr. 2 nrs 1 - 95, 21
  - Indices op de agenda's, 1930-1953; 22-45; 24 omslagen
    - 1930, 22
    - 1931, 23
    - 1932, 24
    - 1933, 25
    - 1934, 26
    - 1935, 27
    - 1936, 28
    - 1937, 29
    - 1938, 30
    - 1939, 31
    - 1940, 32
    - 1941, 33
    - 1942, 34
    - 1943, 35
    - 1944, 36
    - 1945, 37
    - 1946, 38
    - 1947, 39
    - 1948, 40
    - 1949, 41
    - 1950, 42
    - 1951, 43
    - 1952, 44
    - 1953, 45
  - Index inzake nota's uitgegaan van de directeur of de chef, 1940-1954; 46; 1 omslag
  - Circulaires aan de inspecteurs, 1935-1951; 47; 1 omslag
    Zie ook inv.nrs. 116 en 180-182
  - Circulaires aan de rijkskeurmeesters, 189
- STUKKEN BETREFFENDE BIJZONDERE ONDERWERPEN, B
  - Algemeen, 1.
    - Vergaderstukken van vergaderingen tussen de directeur en de inspecteurs, 115
    - Nota van inspecteur A.J. van Amerongen te Epe inzake noodzakelijke wijzigingen op veterinair gebied, met 2 geleidebrieven, 1944; 48; 1 omslag
    - Stukken betreffende de gevolgen van de watersnoodramp 1953 voor de veeteelt, 1953-1954; 49; 1 omslag
  - Wetgeving, 2.
    - Rundveetuberculosewet, 1897-1928; 50-51; 1 omslag en 1 pak
      - Totstandkoming 1897-1909, 50
      - Uitvoering 1909-1928, 51; 1 omslag
    - Landbouwuitvoerwet, 1906-1947; 52-53; 2 omslagen
      - Totstandkoming 1906-1926, 52
      - Uitvoering 1930-1947, 53
    - Veewet, 1914-1953; 54-56; 1 omslag en 2 pakken
      - Totstandkoming 1914 - 1920, 54; 1 omslag
      - Uitvoering 1920 - 1953, 55
      - Wijzigingen 1922 - 1944, 56
    - Pluimveewet, 1922-1953; 57-58; 1 omslag en 1 pak
      - Totstandkoming en wijziging 1922 - 1927, 57; 1 omslag
      - Uitvoering 1927 - 1953, 58
    - Advisering inzake totstandkoming van ministeriële besluiten (mb) betreffende regelingen voor de in- en doorvoer van vee en mest, 1922-1950; 59; 1 pak
    - Advisering inzake totstandkoming van de wijziging van de Wet van 8 juli 1874 tot regeling van de uitoefening der veeartsenijkunst, 1922-1923; 60; 1 omslag
    - Advisering inzake de uitvoering en wijziging van de Vleeskeuringswet, 1926-1949; 61; 1 pak
    - Advisering inzake de totstandkoming en intrekking van het kb van 5 juni 1926 betreffende het verbod op doorvoer van buitenlands vlees en klauwen, 1926-1937; 62; 1 omslag
    - Geneesmiddelenwet, 1929-1953; 63-64; 2 omslagen
      - Totstandkoming 1929 - 1933, 63
      - Wijziging 1947 - 1953, 64
    - Advisering inzake totstandkoming van het ontwerp kb betreffende maatregelen tegen sarcoples-schurft bij runderen, 1932; 65; 1 omslag
    - Advisering inzake totstandkoming van kb's en mb's betreffende regelingen voor de in- en doorvoer van diermeel, 1932-1940; 66; 1 omslag
    - Advisering inzake wijziging van het Trekhondenbesluit, 1938; 67; 1 omslag
    - Advisering inzake wijziging van het besluit van 16 aug. 1940 betreffende bedwelmingsmethoden bij het slachten, 68; 1 omslag
    - Advisering inzake totstandkoming van een ontwerpverordening dierenbescherming, 1940-1950; 69; 1 omslag
    - Advisering inzake totstandkoming en wijziging van het sera- en entstoffenbesluit 1941, 1941-1942; 70; 1 omslag
    - Destructiebesluit 1942, 1941-1950; 71-72; 2 omslagen
      - Totstandkoming 1941 - 1942, 71
      - Uitvoering 1942 - 1950, 72
    - Advisering inzake wijziging van het Afvallenbesluit 1940, 1942; 73; 1 omslag
    - Advisering inzake totstandkoming van de Beschikking Kunstmatige Inseminatie 1946, 74; 1 omslag
  - Begroting en comptabele zaken, 4.
    - Algehele aflossing van de annuïteiten inzake de stichting van de Rijksseruminrichting (RSI), 1948-1950; 75; 1 omslag
  - Taak van de Afdeling Veeartsenijkundige Dienst, 5.
    - Vaststelling van de overlapping van de bevoegdheden van het Staatstoezicht op de Volksgezondheid en het Veeartsenijkundig Staatstoezicht, 1902-1904; 76; 1 omslag
    - Nota aan de minister inzake voorstellen tot verbeteringen binnen de dienst, 1913; 77; 1 stuk
    - Reorganisatie van de dienst in verband met samenvoeging van de Veearstenijkundige Dienst (VD) en de Veterinaire Inspectie, 1922-1925; 78; 1 omslag
    - Takenoverzichten, 1932-1953; 79; 1 omslag
    - Vaststelling vernietigingstermijnen voor archiefbescheiden, 1946-1947; 80; 1 omslag
  - Personeel, 6.
    - Totstandkoming en wijziging van salarisregelingen, 1899-1954; 81; 1 pak
    - Personeelsdossiers vanaf de functie van plaatsvervangend inspecteur, 1900-1953; 82; 1 pak
    - Vertegenwoordiging van personeel in andere commissies en organen, 1919-1952; 83; 1 omslag
    - Wijziging arbeidsreglement voor werklieden bij de RSI, 1920-1923; 84; 1 omslag
    - Advisering inzake totstandkoming van besluiten ter uitvoering van artikel 2 van de Veewet, inzake benoeming, schorsing en ontslag van personeel, 1920-1929; 85; 1 omslag